Gabrie Bolsista de Endereço

Gabriel Petrini da Silveira

Bolsista de Mestrado do CNPq

Endereço para acessar este CV: http://lattes.cnpq.br/6460447815078372 Última atualização do currículo em 27/08/2019

Possui graduação em Ciências Econômicas pela Universidade Estadual de Campinas (2017). Tem experiência na área de Economia, com ênfase em Teoria Monetária e Fiscal. Cursando mestrado em Teoria Econômica pela Universidade Estadual de Campinas (2018-). Atualmente desenvolve pesquisa sobre modelos de crescimento liderados pela demanda com ênfase em investimento residencial e bolha de ativos. (Texto informado pelo autor)

Identificação

Nome Gabriel Petrini da Silveira 💎

Nome em citações bibliográficas SILVEIRA, G. P.

Endereço

Formação acadêmica/titulação

2018 Mestrado em andamento em Ciência Econômica (Conceito CAPES 6).

Universidade Estadual de Campinas, UNICAMP, Brasil. Orientador: .

2014 - 2017 Graduação em Ciências Econômicas.

Universidade Estadual de Campinas, UNICAMP, Brasil.

Título: Política Fiscal e(m) Grande Recessão: uma análise com Consistência entre Fluxos

e Estoques.

Orientador: Antônio Carlos Macedo e Silva.

Formação Complementar

2019 - 2019 Keynesian Macroeconomics and European Economic Policies. (Carga horária: 40h).

Macroeconomic Policy Institute, IMK, Alemanha.

Atuação Profissional

Universidade Estadual de Campinas, UNICAMP, Brasil.

Vínculo institucional

2017 - 2017 Vínculo: Bolsista, Enquadramento Funcional: Monitora PAD - Macroeconomia II, Carga

horária: 8

Outras informações Auxílio aos discentes na disciplina CE 472 - Macroeconomia II, por meio do Programa de

Apoio Didático (PAD), sob a orientação do Prof Doutor Antonio Carlos Macedo e Silva..

Vínculo institucional

2017 - 2017 Vínculo: Bolsista, Enquadramento Funcional: Monitora PAD - Economia Matemática III,

Carga horária: 8

Outras informações Auxílio aos discentes na disciplina CE 113 - Economia Matemática III, por meio do

Programa de Apoio Didático (PAD), sob a orientação do Profa Doutora Ivette Raymunda

Luna Huamaní.

Vínculo institucional

2016 - 2016 Vínculo: Bolsista, Enquadramento Funcional: Monitora PAD - Microeconomia III, Carga

horária: 8

Outras informações Auxílio aos discentes na disciplina CE 462 - Microeconomia III, por meio do Programa de

Apoio Didático (PAD), sob a orientação do Prof Doutor Gustavo de Oliveira Aggio.

Áreas de atuação

1.	Grande área: Ciências Sociais Aplicadas / Área: Economia / Subárea: Metodologia Stock-Flow Consistent.
2.	Grande área: Ciências Sociais Aplicadas / Área: Economia / Subárea: Teoria Pós- Keynesiana.
3.	Grande área: Ciências Sociais Aplicadas / Área: Economia / Subárea: Política Fiscal.
4.	Grande área: Ciências Sociais Aplicadas / Área: Economia / Subárea: Distribuição de renda.

Idiomas

Inglês	Compreende Bem, Fala Razoavelmente, Lê Bem, Escreve Razoavelmente.
Francês	Compreende Pouco, Fala Pouco, Lê Pouco, Escreve Pouco.

Produções

Produção bibliográfica

Trabalhos completos publicados em anais de congressos

1.

★ SILVEIRA, G. P.; TEIXEIRA, L. . Investimento residencial em um modelo Stock-Flow Consistent com supermultiplicador sraffiano. In: XII ENCONTRO INTERNACIONAL DA ASSOCIAÇÃO KEYNESIANA BRASILEIRA ?A PERSPECTIVA KEYNESIANA DA ECONOMIA LIBERAL?, 2019, Campinas. XII ENCONTRO INTERNACIONAL DA ASSOCIAÇÃO KEYNESIANA BRASILEIRA, 2019.

Resumos expandidos publicados em anais de congressos

 TEIXEIRA, L.; SILVEIRA, G. P. Long Run Effective Demand: Introducing Residential Investment in a Sraffian Supermultiplier Stock-Flow Consistent Model. In: THE EURO AT 20 ? MACROECONOMIC CHALLENGES, 2019, Berlin. 23rd FMM Conference. 2019.

Produção técnica

Programas de computador sem registro

1. *** TAKARA, K. . pysolve3. 2018.

Eventos

Participação em eventos, congressos, exposições e feiras

1. XXII Encontro Nacional de Economia Política. 2017. (Encontro).

Inovação

Programa de computador sem registro

1. **TAKARA, K. . pysolve3. 2018.

Educação e Popularização de C & T

Programa de Computador sem registro de patente

Outras informações relevantes

Primeiro lugar na ANPEC 2018 na classificação de concorrência ampla para mestrado em teoria econômica do Instituto de Economia Unicamp.

Página gerada pelo Sistema Currículo Lattes em 09/09/2019 às 12:16:25

Imprimir currículo